臺灣高等法院民事判決　　　　　　　　100年度勞上易字第7號
上　訴　人　丙○○
被　上訴人　丁○子○社股份有限公司
法定代理人　乙○○
訴訟代理人　陳欽賢律師
　　　　　　甲○○
上列當事人間請求給付資遣費等事件，上訴人對於中華民國99年
11月25日臺灣臺北地方法院99年度勞訴字第64號第一審判決提起
上訴，本院於100年6月22日言詞辯論終結，判決如下：
    主      文
原判決關於駁回上訴人後開第二項之訴部分暨訴訟費用之裁判均
廢棄。
上開廢棄部分，被上訴人應給付上訴人新臺幣柒拾萬肆仟貳佰
零柒元，及自民國98年11月17日起至清償日止，按週年利率百分
之五計算之利息。
其餘上訴駁回。
第一、二審訴訟費用由被上訴人負擔百分之九十二，餘由上訴人
負擔。
    事實及理由
一、上訴人主張：伊自民國（下同）87年 1月15日起受僱於被上
    訴人公司擔任副總經理，嗣於96年1月1日起升任總經理，負
    責法務、客人投訴、癸○管理及中東線旅遊之企劃（不含業
    務招攬）等業務，月薪新臺幣（下同）5萬7,500元。嗣因伊
    質疑被上訴人公司於97年11月20日選任董事長之適法性，被
    上訴人公司竟以伊於98年1月1日至同年 8月31日間之中東線
    旅遊業績達成率為零、未經請假即多次利用上班時間私自在
    外上課及參加與公司業務無關之活動、發表不實言論傷害同
    業，致被上訴人公司商譽嚴重受損等為由，依勞動基準法（
    下稱勞基法）第12條第1項第4款規定，於98年 9月30日終止
    兩造間之勞動契約 (下稱系爭勞動契約）。惟中東線旅遊之
    業績並非伊身為管理部總經理之主要職責，且其旺季為每年
    之 9月至12月，旅遊旺季尚未到來，被上訴人自不得以業績
    達成率為零而終止系爭勞動契約。又伊雖曾於上班時間參與
    中華民國子○業壬○○協會(下稱壬○○協會)、中華民國觀
    光癸○協會(下稱癸○協會)之活動並在外上課，然此係觀光
    局所委聘，亦為被上訴人公司所明知並容許之事項，絕非與
    公司業務無關之活動；而伊於上課中或曾就特定公司為評述
    ，惟其係就可受公評之事為評述，並非不實言論，況該等言
    語僅屬個人行為，與被上訴人公司無關，實未損及被上訴人
    公司之商譽，被上訴人以上開事由終止系爭勞動契約，即非
    適法，伊遂於98年10月28日以臺北南海郵局第1324號存證信
    函終止系爭勞動契約。則系爭勞動契約既經伊終止，被上訴
    人自應給付伊資遣費68萬417元、預告期間工資 5萬7,500元
    及98年10月份未給付之薪資 5萬5,583元等共計79萬3,500元
    ，爰依勞基法第14條第 4項準用同法第17條規定、類推適用
    勞基法第16條第 1項、第3項及民法第487條規定，提起本件
    訴訟，求為命被上訴人應給付上訴人 79萬3,500元，及自起
    訴狀繕本送達翌日起至清償日止，按週年利率百分之五計算
    利息之判決，並陳明願供擔保，請准宣告假執行。
二、被上訴人則以：上訴人負責之中東線旅遊自97年 7月起至98
    年 8月30日止之業績均為零，而伊公司為營利事業，員工均
    須有一定之業績，上訴人未能達成年度工作目標，自屬違反
    系爭勞動契約。又上訴人未經請假程序，於97年 6月17日、
    同年7月30日、同年8月26日、同年9月9日、同年10月21日、
    同年12月 1日之日間上班時間，前往癸○協會授課；且於98
    年6月9日、同年 8月12日下午，到壬○○協會授課；再於96
    年7月、97年6月、97年11月、97年12月、98年1月、98年2月
    、98年5月間到庚○大學從事講座課程共14次；復於98年8月
    28日下午、98年8月12日、98年6月11日下午、98年 4月22日
    下午、98年3月6日下午、97年12月30日下午、97年 8月29日
    下午、97年6月9日下午及97年2月1日下午，外出參加臺北市
    子○商業同業公會(下稱子○公會)會議；再於98年7月1日上
    午、同年7月8日上午、同年7月28日下午、同年8月24日下午
    、同年9月17日下午前往辛○大學上課，另於98年8月26日上
    午至交通部觀光局聽演講，98年 8月28日上午到桃園處理私
    事，而從事與伊公司業務無關之活動，已嚴重影響工作之推
    動，亦影響其他正常上班職員之情緒及感受。再者，上訴人
    在外兼課時，論及伊公司之客戶戊○子○社計劃裁員等不實
    言論行為，損及伊公司聲譽，上訴人上開行為顯屬違反勞基
    法、系爭勞動契約及伊公司工作規則，且情節重大，伊自得
    依勞基法第12條第1項第4款規定終止系爭勞動契約，上訴人
    請求伊公司給付資遣費、預告期間工資及98年10月份未給付
    之薪資均無理由等語，資以抗辯。
三、原審為上訴人敗訴之判決，上訴人不服，提起上訴，其上訴
    聲明為：(一)原判決廢棄。(二)被上訴人應給付上訴人79萬3,50
    0 元及自起訴狀繕本送達翌日起至清償日止，按週年利率百
    分之五計算之利息。被上訴人則於本院答辯聲明：上訴駁回
    。
四、經查：上訴人主張其於87年 1月15日至被上訴人公司任職，
    98年間之每月薪資為5萬7,500元，離職前擔任被上訴人公司
    之總經理職務，而被上訴人公司以上訴人於98年1月至同年8
    月之中東線旅遊業績達成率為零，且未經請假即多次利用上
    班時間私自在外上課及參加與公司業務無關之活動，並發表
    不實言論傷害同業，致公司商譽嚴重受損等為由，於98年9
    月 3日以臺北郵局第2235號存證信函通知上訴人，依勞基法
    第12條第1項第4款規定於98年 9月30日終止系爭勞動契約，
    嗣上訴人以被上訴人公司違法任意終止勞動契約，有勞基法
    第14條第1項第6款規定之事由，於98年10月28日以臺北南海
    郵局第1324號存證信函終止系爭勞動契約等情，有上開第22
    35號、1324號存證信函暨掛號郵件收件回執等影本附卷可稽
    (見原審調解卷第6頁至7頁、第10頁至12頁)，並為被上訴人
    所不爭執，堪信此部分事實為真正。惟被上訴人否認其終止
    系爭勞動契約不合法，並以前開情詞置辯，是本件應予審究
    之爭點厥為：(一)被上訴人依勞基法第12條第1項第4款規定終
    止系爭勞動契約，是否合法？(二)倘被上訴人終止系爭勞動契
    約不合法，上訴人得否依勞基法第14條第1項第6款規定終止
    系爭勞動契約？(三)上訴人得否請求被上訴人給付資遣費、預
    告期間工資及98年10月份之未給付薪資？茲分述如下：
  (一)被上訴人依勞基法第12條第1項第4款規定終止系爭勞動契約
    ，是否合法？
  1.按勞工違反勞動契約或工作規則，情節重大者，雇主得不經
    預告終止契約，勞基法第12條第1項第4款定有明文。所謂「
    情節重大」，係指因該事由導致勞動關係進行受到干擾，而
    有賦予雇主立即終止勞動契約關係權利之必要，且受僱人亦
    無法期待雇主於解僱後給付其資遣費而言，必以勞工違反勞
    動契約或工作規則之具體事項，客觀上已難期待雇主採用解
    僱以外之懲處手段而繼續其僱傭關係，且雇主所為之懲戒性
    解僱與勞工之違規在程度上核屬相當者，始足稱之。是勞工
    之違規行為態樣、故意或過失違規、對雇主及所營事業所生
    之危險或損失、勞雇間關係之緊密程度、勞工到職時間之久
    暫等，均為是否達到懲戒性解僱之衡量標準（最高法院95年
    度台上字第2465號、97年度台上字第 825號及97年度台上字
    第2624號裁判要旨參照）。
  2.查被上訴人係以上訴人於98年1月1日至同年 8月31日間之中
    東線旅遊業績達成率為零，且未經請假即多次利用上班時間
    私自在外上課及參加與公司業務無關之活動，又發表不實言
    論傷害同業，致被上訴人公司商譽嚴重受損，有勞基法第12
    條第1項第4款所定之違反勞動契約或工作規則而情節重大之
    事由，據以終止系爭勞動契約。惟上訴人主張被上訴人終止
    勞動契約不合法，並陳稱：伊於被上訴人公司任職總經理期
    間，係負責法務、客人投訴、癸○管理等業務，至中東線旅
    遊之企劃工作，係因公司一時缺人而兼職，原不含業務招攬
    ，被上訴人自不得以98年1月至同年8月間之中東線旅遊業績
    達成率為零而解僱伊；又伊雖曾於上班時間參與壬○○協會
    、癸○協會之活動並在外上課，惟此係觀光局所委聘，屬觀
    光旅遊同業常見之公關活動，可增加被上訴人公司之知名度
    ，而收到免費之公司形象廣告效果，亦為被上訴人公司所明
    知並容許之事項，絕非與公司無關之活動；且伊於98年 8月
    26日以前，均無須上下班打卡，外出亦無須請假，自無所謂
    無故曠職之情事。至伊於97年 6月17日上課時，係就戊○公
    司可受公評之事為評述，並非不實言論，且伊已向戊○公司
    道歉，並獲得該公司諒解，此實屬個人行為，與被上訴人公
    司無關，亦未損及被上訴人公司之商譽；況被上訴人早已知
    悉上開情事，竟於98年9月3日以該事由而終止系爭勞動契約
    ，顯逾除斥期間等語。茲就被上訴人主張終止系爭勞動契約
    之事由析述如下：
  (1)關於中東線業績於98年1月至8月達成率為零部分：
    被上訴人抗辯：上訴人所負責之中東線旅遊於98年1月至8月
    份之業績達成率均為零乙節，有被上訴人提出之2009年各線
    營收統計表影本1紙在卷可稽(見原審卷一第29頁），並為上
    訴人所不爭執，堪信為真實。惟上訴人主張：伊本職為管理
    部總經理，負責事務為法務、客人投訴、癸○管理及中東線
    旅遊之企劃(不含業務之招攬)，中東線業績並非伊身為管理
    部總經理之主要職責等語，並提出其處理客人投訴及代理被
    上訴人公司出庭之訴訟文件等影本為證 (見本院卷第23頁至
    33頁)。經查：
    上訴人原任職被上訴人公司之管理部總經理，被上訴人公
      司另有一位行銷部總經理己○○等情，業據被上訴人自承
      在卷，並有上訴人及己○○之名片影本在卷可佐 (見原審
      卷二第93頁)， 堪認被上訴人公司原有二位總經理，分別
      負責管理及行銷業務。細繹被上訴人提出2009年各線營收
      統計表（見原審卷一第29頁），行銷部總經理己○○負責
      之年度營收責任額為 800萬元，而上訴人僅負責年度營收
      責任額為 100萬元之中東線，占被上訴人公司年度營收總
      額 4,800萬元之2%，與己○○負責之年度營收責任額相差
      甚鉅，則行銷業務顯非上訴人主要之職責，否則同樣任職
      總經理，豈有業績壓力差鉅如此懸殊之理。
    再參以被上訴人不爭執真正之上訴人處理客人投訴之回覆
      函文及上訴人以被上訴人之訴訟代理人身分撰寫訴狀等文
      書(見本院卷第23頁至33頁)，可證上訴人主張其本職為行
      政管理，中東線業績並非其主要職責等情，即非無據。縱
      認被上訴人主張上訴人於98年1月至8月之中東線業績達成
      率為零，有違反勞動契約之情屬實，惟當時98年度尚未終
      了，上訴人是否未能達成中東線業績年度營收責任額100
      萬元之目標仍屬未明，遑論中東線業績並非上訴人身為管
      理部總經理之主要職責，自難認其違反勞動契約之情節重
      大。是被上訴人以上訴人於98年1月至8月之中東線業績達
      成率為零，而於98年9月3日終止系爭勞動契約，顯不符合
      勞基法第12條第1項第4款所規定之要件。
  (2)關於上訴人多次未經請假手續而於上班時間外出參加活動及
    授課部分：
    被上訴人抗辯上訴人上、下班均須打卡，且未到班均須請
      假之情，固據提出94年 8月16日經臺北市政府同意備查之
      工作規則為證(依序見原審卷二第130頁至165頁)。惟查：
      被上訴人公司佈告欄於98年8月26日上午公告：「自8/26
      起，公司兩位總經理及協理上班皆須打出勤卡。(陳董)」
      ，又於同日下午公告：「已重申數次，請假未經本人核准
      ，即曠職論，不得事後補假單。(陳董)」等語，有公告1
      紙在卷足稽(見原審卷一第53頁)；則上訴人身為公司最高
      階行政主管之總經理職位，在98年 8月26日公告之前是否
      即與一般員工適用上、下班打卡之工作規則，實非無疑。
      觀諸被上訴人於98年9月3日發函終止系爭勞動契約之事由
      之一，係以上訴人多次利用上班時間，未經請假手續擅自
      外出參加活動及授課；而被上訴人當時所指稱上訴人未請
      假擅自外出之情形，僅指上訴人於98年 1月19日到庚○大
      學授課，98年6月9日下午、同年6月27日下午、同年8月12
      日下午至壬○○協會授課，98年 8月26日上午至交通部觀
      光局聽演講，98年8月28日上午到桃園處理私事，98年6月
      17日上午前往癸○協會授課等情；嗣經原審函查癸○協會
      、庚○大學、子○公會及壬○○協會結果，被上訴人始知
      悉上訴人自97年 6月17日起，尚有多次於其他上班時間前
      往癸○協會、庚○大學、子○公會及壬○○協會授課之情
      事，此對照被上訴人於原審第一次提出之答辯狀及本院民
      事準備書狀(一)(見原審卷一第21頁、本院卷第56頁)自明。
      足證上訴人主張其在被上訴人於98年 8月26日公告二位總
      經理及協理上班皆須打出勤卡以前，均無須上下班打卡，
      外出亦無須請假乙節，應非虛妄，否則被上訴人豈有不知
      上訴人自97年 6月間起，即有多次於上班時間外出授課之
      情事。
    又查，上訴人曾於97年6月17日、同年7月30日、同年 8月
      26日、同年9月9日、同年10月21日、同年12月 1日之日間
      上班時間，前往癸○協會授課；且於98年6月 9日、同年8
      月12日下午，到壬○○協會授課；復於98年 8月28日下午
      、98年8月12日、98年6月11日下午、98年 4月22日下午、
      98年3月6日下午、97年12月30日下午、97年 8月29日下午
      、97年6月9日下午及97年2月1日下午，外出參加子○公會
      之會議；再於98年7月1日上午、同年7月8日上午、同年7
      月29日下午、同年8月24日下午、同年9月17日下午前往辛
      ○大學授課等情，有癸○協會及辛○大學函覆之課程表、
      子○公會之開會資料、交通部觀光局委託壬○○協會辦理
      98年度北區第1期、第2期子○業壬○○訓練班課程表及車
      馬費領據等影本在卷可稽 (依序見原審卷二第186頁至198
      頁、第227頁至243頁、第87頁至92頁、原審卷一第24頁至
      26頁)， 並為上訴人所不爭執，堪信為真實。惟上訴人辯
      稱：上開活動均係觀光局所委聘，屬觀光旅遊同業常見之
      公關活動，可增加被上訴人公司之知名度，而收到免費之
      公司形象廣告效果，係伊身為管理部總經理之份內工作之
      一，並非與公司無關之活動；且伊於97年10月間經被上訴
      人推薦參與子○業優良觀光產業從業人員選拔，並獲選為
      98年度優良觀光產業從業人員，其中獲推薦事蹟之一，即
      為伊曾擔任交通部觀光局96、97年癸○人員職前訓練講座
      ，教授旅遊實務，可知上開授課活動一向為被上訴人公司
      所明知並容許等語。經查：
      (甲)上訴人於97年6月17日、同年7月30日、同年 8月26日、
        同年9月9日、同年10月21日、同年12月 1日之日間上班
        時間，前往癸○協會授課，及於98年7月1日上午、同年
        7月8日上午、同年7月29日下午、同年8月24日下午、同
        年 9月17日下午到辛○大學授課，係因癸○協會、辛○
        大學分別受委託承辦交通部觀光局97、98年度癸○人員
        職前訓練，而聘請上訴人擔任北區外語癸○人員職前訓
        練班之講師，教授「子○業組織簡介及經營業務現況」
        課程等情，此有癸○協會99年10月29日99領文字第9900
        06號函文1紙附卷足稽(見原審卷二第186頁)；而上訴人
        曾獲選為98年度優良觀光產業從業人員，其中獲推薦事
        蹟之一，即為上訴人曾擔任交通部觀光局96、97年癸○
        人員職前訓練講座，教授旅遊實務之事實，亦有交通部
        觀光局98年 1月15日觀服字第0980300009號函文及獲獎
        具體事實等資料在卷可參(見本院卷第39頁至41頁)。至
        上訴人於98年6月9日、同年 8月12日下午到壬○○協會
        授課，亦係因該課程乃壬○○協會受交通部觀光局委託
        辦理98年度北區第1期、第2期子○業壬○○訓練班，而
        聘請上訴人擔任講師，足證被上訴人早於97年間即知悉
        上訴人擔任交通部觀光局96、97年癸○人員職前訓練講
        座，而於上班時間在外授課之情事，竟無制止或反對之
        表示，亦未懲處上訴人，堪認上訴人主張被上訴人容許
        其參與觀光局所委託承辦之授課活動，尚非無據。被上
        訴人公司之法定代理人雖陳稱伊未同意上訴人到協會授
        課云云，核與事證不符，委無可採。
      (乙)又上訴人雖於98年8月28日下午、98年 8月12日、98年6
        月11日下午、98年4月22日下午、98年3月 6日下午、97
        年12月30日下午、97年8月29日下午、97年6月 9日下午
        及97年2月1日下午外出參加子○公會之會議，惟上開會
        議係屬子○公會之理監事聯席會議、會員代表大會、理
        事會議等情，有被上訴人提出各次會議紀錄在卷可佐(
        見原審卷二第87頁至92頁)； 而子○公會之會員，均為
        領有子○業證照之公司、行號，個人並無會員資格，此
        觀子○公會章程第6條規定自明(見原審卷二第111頁)。
        故上訴人於上開時間出席參加子○公會召開之理事會議
        ，應屬代表被上訴人公司而履行會員出席會議之權利義
        務，自難認與被上訴人公司業務無關。
      (丙)至上訴人雖於96年7月、97年6月、97年11月、97年12月
        、98年1月、98年2月、98年 5月間領取庚○大學之鐘點
        費共14次；惟依庚○大學99年10月29日銘校人字第0990
        001222號函覆稱：「丙○○君並非本校專任教師，本校
        於民國97、98年間支付顏君之費用屬參與本校臨時性活
        動之出席費、鐘點費及諮詢費等個人非薪資所得費用」
        等語(見原審卷二第175頁)， 尚無從證明上訴人係在日
        間之上班時間前往庚○大學授課。縱認上開14次授課均
        係在上班時間，然以 2年內授課14次之頻率觀之，非屬
        密集，即使有不當，仍未至違反勞動契約或工作規則而
        情節重大之程度。另被上訴人再抗辯上訴人於98年 8月
        26日上午及98年 8月28日上午之上班時間均未請假而擅
        自外出云云。惟查：上訴人主張其於98年 8月26日上午
        係前往交通部觀光局聽演講，而98年 8月28日上午係到
        桃園參加子○公會前理事長陳再享之告別式等情，均為
        被上訴人所不爭執，則以上訴人當時為被上訴人公司管
        理部總經理之職務而言，上開二項活動均難認與公司業
        務毫無關係。縱認上訴人未依被上訴人於98年 8月26日
        公告之規定請假，亦未至違反勞動契約或工作規則而情
        節重大之程度。
    綜上，被上訴人以上訴人多次未經請假手續而於上班時間
      外出參加活動及授課，而於98年9月3日終止系爭勞動契約
      ，亦難認符合勞基法第12條第1項第4款所規定之要件。
  (3)關於上訴人在外授課發表不實言論傷害同業，並致被上訴人
    公司商譽嚴重受損部分：
    查被上訴人抗辯：上訴人於97年 6月17日在癸○協會授課時
    發表不實言論，傷害戊○子○社，致伊公司商譽嚴重受損云
    云，固據其提出戊○子○社存證信函影本 2件為證（見原審
    卷一第30頁至32頁）；惟上訴人主張其已向戊○子○社致歉
    ，戊○子○社並未追究，且伊以個人身分所為，並非以被上
    訴人公司之名義發言，亦無使被上訴人公司商譽受損之虞等
    語。經查：觀諸上開戊○子○社寄發之存證信函內容，係指
    稱上訴人於97年 6月17日在癸○協會講授「子○業組織簡介
    與經營業務現況」課程時，談述戊○子○社「這個月有裁員
    400個，一下裁400個員工裁掉了．．．」等言論，而要求上
    訴人道歉等語；而上訴人已於97年 7月17日向戊○子○社道
    歉，此有上訴人提出之電子郵件在卷可佐（見原審卷二第20
    8頁）， 而戊○子○社亦未再追究，且事後仍與被上訴人合
    作往來乙節，亦有被上訴人提出戊○子○社於98年10月26日
    之代收轉付收據影本1紙為證(見原審卷二第224頁)，尚難認
    上開言論有何致被上訴人商譽嚴重受損之情事。況被上訴人
    自承其於97年 8月間在上訴人之辦公室看到上開戊○子○社
    之存證信函而知悉等語(見本院卷第 162頁背面)，則距離其
    於98年9月3日終止系爭僱傭契約，顯逾30日之除斥期間，被
    上訴人自不得據此事由而主張依勞基法第12條第1項第4款規
    定而終止系爭勞動契約。
  (4)綜上所述，被上訴人以上訴人於98年1月1日至同年 8月31日
    間之中東線旅遊業績達成率為零、未經請假即多次利用上班
    時間私自在外授課、發表不實言論傷害戊○子○社，致其公
    司商譽嚴重受損，有勞基法第12條第1項第4款所定之違反勞
    動契約或工作規則而情節重大之事由，於98年9月3日終止系
    爭勞動契約，即難認合法。
  (二)倘被上訴人終止系爭勞動契約不合法，上訴人得否依勞基法
    第14條第1項第6款規定終止系爭勞動契約？
    查上訴人並無勞基法第12條第1項第4款所定之違反勞動契約
    或工作規則而情節重大之事由，已如前述，惟被上訴人竟於
    98年9月3日以臺北郵局第2235號存證信函通知上訴人於98年
    9 月30日終止系爭勞動契約，其終止勞動契約自非合法。嗣
    上訴人於98年 9月23日申請臺北市政府勞工局為勞資爭議協
    調，被上訴人仍執意終止系爭勞動契約等情，有臺北市政府
    勞工局勞資爭議案件協調會紀錄影本1紙在卷可佐(見原審調
    解卷第9頁)；迨上訴人於98年10月 1日到被上訴人公司上班
    ，仍遭被上訴人拒絕乙節，亦有當日錄音光碟、錄音譯文及
    存證信函2件在卷可參(依序見原審卷二第67頁至69頁、原審
    卷一第46頁至49頁)， 則被上訴人所為，顯係違反勞動契約
    ，而符合勞基法第14條第1項第6款規定之事由，則上訴人於
    98年10月28日以臺北南海郵局第1324號存證信函據以終止系
    爭勞動契約，即屬有據。而該存證信函已於98年10月29日送
    達被上訴人乙節，復有該存證信函暨掛號郵件收件回執等影
    本附卷可稽(見原審調解卷第10頁至12頁)，則兩造間之系爭
    勞動契約已於98年10月29日終止。
  (三)上訴人得否請求被上訴人給付資遣費、預告期間工資及98年
    10月份之未給付薪資？
  1.按雇主依勞基法第11條或第13條但書規定終止勞動契約時，
    每滿1年應發給勞工相當於1個月平均工資之資遣費，其剩餘
    月數或工作未滿1年者，以比例計算發給之，未滿1個月者以
    1 個月計算，勞基法第17條定有明文。而上開發給資遣費之
    規定，於勞工依勞基法第14條規定終止勞動契約時準用之，
    此觀勞基法第14條第 4項規定自明。查兩造間之勞動契約已
    由上訴人於98年10月29日依勞基法第14條第1項第6款規定而
    終止，則上訴人請求被上訴人給付資遣費，即屬有據。至上
    訴人雖主張被上訴人應給付預告期間之工資云云，惟依勞基
    法第14條第1項第6款規定而終止勞動契約，並無準用同法第
    16條預告期間工資之明文；且上訴人以被上訴人違反勞動契
    約而終止兩造間之勞動契約時，本得自行決定何時終止契約
    ，自不生預告期間之問題，亦無類推適用可言，則上訴人請
    求被上訴人給付預告期間之工資，即無理由。
  2.又上訴人主張其自87年 1月15日起任職於被上訴人公司，且
    其平均工資為5萬7,500元，而被上訴人尚未給付上訴人自98
    年10月 1日起至勞動契約於同年10月29日終止時止之薪資等
    情，均為被上訴人所不爭執，自堪信為實在。則上訴人請求
    被上訴人給付資遣費68萬417元(計算式：57500×11＋57500
    ×10/12＝680417)及98年年10月份之薪資 5萬3,790元(計算
    式：57500×29/31＝53790)，共計 73萬4,207元即有理由；
    逾此部分之請求，即屬無據，不應准許。
五、綜上所述，上訴人主張被上訴人違反勞動契約，致有損害勞
    工權益之虞，而依勞基法第14條第1項第6款規定終止兩造間
    勞動契約，即為可採；被上訴人抗辯上訴人違反勞動契約或
    工作規則而情節重大，尚無可取。從而，上訴人依勞基法第
    14條第4項準用同法第17條、民法第487規定，請求被上訴人
    給付 73萬4,207元及自起訴狀繕本送達翌日即98年11月17日
    起至清償日止，按週年利率百分之五計算之利息，為有理由
    ，應予准許；逾此部分之請求，即屬無據，不應准許。原審
    就上開應予准許部分，為上訴人敗訴之判決，尚有未洽。上
    訴意旨指摘原判決此部分不當，求予廢棄改判，為有理由，
    爰由本院將原判決此部分予以廢棄改判如主文第 2項所示。
    至上開不應准許部分，原審為上訴人敗訴之判決，並無違誤
    ，上訴意旨指摘原判決此部分不當，求予廢棄改判，為無理
    由，應予駁回。
六、本件為判決基礎之事證已臻明確，本院經逐一審酌兩造歷審
    所提其餘攻擊、防禦方法，均與前開論斷結果無礙，爰不再
    一一論述，併予敘明。
七、據上論結，本件上訴為一部理由，一部無理由，依民事訴訟
    法第450條、第449條第1項、第79條，判決如主文。
中　　華　　民　　國　 100　　年　　7 　　月　　6 　　日
                  勞工法庭
                      審判長法　官  吳麗惠
　　　　　　　　　　　　　　法　官  李媛媛
　　　　　　　　　　　　　　法　官  黃明發
正本係照原本作成。
不得上訴。
中　　華　　民　　國　 100　　年　　7 　　月　　7 　　日
                            書記官  吳碧玲
